# 模拟报表中，剥离资产和负债的会计处理

提问人：2006163008 时间：2014-09-14 13:51:49
大家好！ 目前做到一个项目，集团公司拟将子公司出售，但是子公司存在部分“非经营资产和负债”，经双方协定：以“非经营资产和负债”模拟剥离后报表的进行交易定价。 请问： 1 、模拟剥离资产和负债时，该如何进行账务处理？ 2 、如果剥离的净资产为负，即剥离的负债大于资产，那么该如何处理，是否需要确认一部分资本公积-股本溢价？

回答人：chenyiwei
根据不同的情况，可以采用不同的模拟基础和假设，如在报告期期初即予以剥离，或者在报告期末剥离等。根据一般国有企业改制的惯例，对学校、医院等社会职能一般采用自报告期期初起即予以剥离的处理方式；对於非核心业务（与主营业务存在联系，但不准备纳入改制后公司的）采用在报告期末剥离的方式。如果在报告期期初剥离的，则直接减少报告期期初净资产；报告期期末剥离的，则在期末时点按剥离净资产的账面价值减少净资产。 如果剥离资产小于剥离负债，导致剥离后净资产增加的，所增加的净资产应增加“资本公积——股本溢价”。

提问人：2006163008 时间：2014-10-15 10:08:53
陈老师，那剥离后的留存收益可以为负数么？如果不可以的话，是否需要将留存收益剥离为 0 ，同时将资本公积-股本溢价剥离为负数？

回答人：chenyiwei
习惯上认为剥离的净资产如果不减少实收资本，则依次冲减资本公积、盈余公积、未分配利润。一般不应导致资本公积出现负数，如出现负数，应该是在未分配利润。